## CURRÍCULUM VITAE

### MARCELO UBIRAMAR TOTTENE DANTAS

Brasileiro Solteiro Nascimento 20/03/1998

Rua Groenlândia, 1043 Bairro das Nações Cep: 89.120-000 Timbó - SC

Celular: (47) 99962-5569 Recado: (47) 99675-2651 e-mail: marcelotottene98@gmail.com

#### **OBJETIVO**

ANALISTA DA QUALIDADE, TÉCNICO DA QUALIDADE, INSPETOR DE QUALIDADE, ASSISTENTE ADMINISTRATIVO, OPERADOR DE PRODUÇÃO, AUXILIAR PRODUÇÃO.

### SUMÁRIO DAS COMPETÊNCIAS E HABILIDADES

Experiência de 3 anos na área da qualidade. Realizar medições de produtos conforme desenho técnico. Habilidade com instrumento de medição. Realizar analise de falhas e gerenciamento de reclamações. Realizar estudo de MSA. Facilidade de trabalho em equipe e absorver informações. Habilitação AB, disponibilidade para viagem.

# FORMAÇÃO

Ensino Superior - Trancado Engenharia Mecânica 8º período

Favinci - Uniasselvi

Ensino Médio - Concluído

E.E.B. Ruy Barbosa

# CONHECIMENTO EM SISTEMAS DE INFORMAÇÃO

SENAI - Excel Intermediário - 2013

SENAI - Windows, Office - 2013

### **EXPERIÊNCIA**

• Opus Consultoria

02/2021 - Atual

Medir peças extra rotina utilizando de equipamentos de Metrologia, intepretação de desenho técnico, elaboração de relatório, analise de resultados obtidos na medição. Medição de peças para inspeção de recebimento através de tridimensional, perfilometro e erro de forma.

Metisa Metalúrgica

07/2020 - 02/2021

Auxiliar na produção operando prensa hidráulica, serra industrial.

• FEY Metalúrgica

01/2020 - 03/2020

Desenvolver processo padronizado para o setor de seleção automática de porcas e parafuso. Realizar estudo de MSA

Bosch Rexroth Metalúrgica

03/2018 - 12/2019

Estagio na área de qualidade de fornecedor, desenvolvendo ferramentas para solução de problema como 8D, analise de problemas de matéria prima fundida (porosidade: bolha de gás, inclusão de areia, rechupe, etc) assim como deslocamento de macho, excesso de rebarbação, entre outros defeitos. Com acompanhamento e apresentação de resultados. Gerenciamento e tratativa de não conformidade como processo de contenção, cobrança de custos, cobrança de respostas conforme o problema, analise de respostas.

Projetos: MSA (analise de sistema de medição) e limite de reação (onde podemos conhecer o problema e atuar sobre ele sem prejudicar os indicadores de produção e compras).

Opus
Consultoria

05/2017 - 03/2018

Inspeção de peças recebidas, conferencia de certificação, retrabalho com retifica, separação visual, peças oxidadas com uso de produto Cortec. Conhecimento em instrumento de medição (paquímetro, micrometro, imicro, traçador de altura, rugosimetro, intertest, entre outros).

• USITIM Usinagem

11/2016 - 02/2017

Usinagem complementares (Chanfro, rebarba, rosca, furação) de peças utilizando torno convencional.

Persianas Ipê
Moveis

06/2016 - 09/2016

Montagem e ajuste de persianas da série especiais.

### · Supermercado Campestrini

**Rede TOP** 

05/2015 - 10/2015

Empacotador e auxilio no deposito.

Malhas Wilson
Confecção

02/2014 - 12/2014

Estudo na instituição SENAI

Metisa
Metalúrgica

02/2013 - 12/2013

Estudo na instituição SENAI

## Taschibra

09/2012 - 02/2013

Período de três dias da semana prestando serviço a empresa na linha de montagem e embalagem e dois dias da semana cursando na instituição SENAC.